【裁判字號】    98,訴,909
【裁判日期】    980730
【裁判案由】    違反毒品危害防制條例
【裁判全文】
臺灣臺南地方法院刑事判決               98年度訴字第909號
公  訴  人  臺灣臺南地方法院檢察署檢察官
被      告  乙○○
上列被告因違反毒品危害防制條例案件，經檢察官提起公訴（98
年度毒偵字第1100號)，被告就被訴事實為有罪之陳述，行簡式
審判程序，判決如下：
    主  文
乙○○施用第一級毒品，處有期徒刑陸月，如易科罰金，以新臺
幣壹仟元折算壹日。
    事  實
一、乙○○前於民國（下同）92年間，因施用毒品案件，經本院
    於92年3月17日以92年度毒聲字第503號（地檢署聲請案號：
    92年度聲觀字第203號）裁定送觀察勒戒後，因認有繼續施
    用毒品傾向，復經本院於92年7月11日以92年度毒聲字第
    1263號（地檢署聲請案號：92年度聲戒字第355號）裁定強
    制戒治，嗣因無繼續強制戒治之必要，經本院於92年12月
    12日以92年度毒聲字第2191號裁定停止戒治，所餘戒治期間
    付保護管束，保護管束期滿，保護管束未經撤銷，由臺灣臺
    南地方法院檢察署檢察官於93年9月27日以93年度戒毒偵字
    第221號為不起訴處分確定。復於執行完畢釋放後5年內，再
    因施用毒品案件，經臺灣臺南地方法院檢察署檢察官於96年
    11月27日以96年度毒偵字第1967號為緩起訴處分確定，緩起
    訴期間為96年11月27日至98年11月26日；再於97年8月1日以
    97年度毒偵字第1472號為緩起訴處分確定，緩起訴期間為97
    年8月1日至98年7月31日。
二、詎乙○○仍不知戒除毒癮，在上開緩起訴處分期間內，基於
    施用第一級毒品海洛因之犯意，復於98年4月17日9時20分許
    （採尿時）回溯26小時內某時，在其臺南縣新化鎮拔里
    拔林133號住處，施用第一級毒品海洛因1次。嗣乙○○於98
    年4月17日前往臺灣臺南地方法院檢察署觀護人室報到，經
    該署採驗人員於同日9時20分許予以採集尿液，並送臺灣檢
    驗科技股份有限公司檢驗，檢驗結果呈現嗎啡陽性反應，始
    查悉上情。
三、案經臺灣台南地方法院檢察署觀護人室簽請臺灣臺南地方法
    院檢察署檢察官偵查後起訴。
    理  由
壹、程序事項：
  一、訊之被告乙○○對於起訴之犯罪事實均坦承不諱，並當庭
      表示認罪，而經本院裁定以簡式審判程序加以審理，則依
      據刑事訴訟法第273條之2、同法第159條第2項之規定，不
      適用傳聞法則有關限制證據能力之相關規定，合先敘明。
  二、按觀察、勒戒或強制戒治執行完畢後，5年內再犯毒品危
      害防制條例第10條之罪者，檢察官應依法追訴，同條例第
      23條第2項定有明文。查被告有如事實欄一之前科紀錄，
      於92年間因施用毒品案件，經本院以92年度毒聲字第503
      號裁定觀察、勒戒後，因有繼續施用毒品傾向，復經本院
      以92年度毒聲字第1263號裁定強制戒治，於92年12月22日
      停止戒治釋放出所，並付保護管束，且保護管束期滿，保
      護管束未經撤銷，由臺灣臺南地方法院檢察署檢察官於93
      年9月27日以93年度戒毒偵字第221號為不起訴處分確定，
      於96、97年間，再因施用毒品案件，先後經臺灣臺南地方
      法院檢察署檢察官於96年11月27日以96年度毒偵字第1967
      號、於97年8月1日以97 年度毒偵字第1472號為緩起訴處
      分確定，有臺灣高等法院被告前案紀錄表一份在卷為憑。
      被告於強制戒治執行完畢後5年內再犯毒品危害防制條例
      之罪，即應依法追訴、審理。
貳、實體事項：
  一、訊據被告乙○○就上開事實均坦承不諱，並有臺灣檢驗科
      技股份限公司濫用藥物尿液檢驗報告一紙（偵卷第3、4頁
      ）在卷為憑。
  二、按海洛因經注射入人體後，約百分之80於24小時內自尿中
      排出，一般而言，尿液中能否驗出嗎啡陽性反應與其投與
      量、投與途徑、採尿時間、個人體質及檢驗方法之靈敏度
      有關，國外曾有文獻報導注射六毫克之海洛因鹽酸鹽，其
      代謝物嗎啡之平均可檢出時限約為26小時，業經行政院衛
      生署藥物食品檢驗局分別於81年9月8日以（81）藥檢壹字
      第8114885號函述明此旨綦詳。
  三、經查，被告經臺灣臺南地方法院檢察署觀護人於98年4月
      17日9時20分許採尿送驗，尿液檢驗結果呈現嗎啡陽性反
      應，此有臺灣檢驗科技股份限公司濫用藥物尿液檢驗報告
      （偵卷第3、4頁）一紙在卷可稽，核與被告自白相符。是
      被告之自白確實出於真實，可採為認定事實之基礎。揆諸
      前開說明，足認被告確有於98年4月17日9時20分許為臺灣
      臺南地方法院檢察署觀護人採集尿液向前回溯26小時內之
      某時施用第一級毒品海洛因1次之事實，要可認定。
  四、綜上所述，本案事證明確，被告之犯行堪以認定，應依法
      論科。
參、論罪：
    查海洛因依毒品危害防制條例第2條第2項第1款規定屬第一
    級毒品。核被告所為，係犯同條例第10條第1項之施用第一
    級毒品罪，其持有第一級毒品海洛因為施用第一級毒品海洛
    因之階段行為，不另論罪。茲審酌被告前曾因施用毒品經送
    觀察勒戒完畢後，猶仍不思戒絕毒癮、革除惡習，顯未能深
    切悔改並記取教訓，惟念及被告施用毒品之犯行，在本質上
    乃屬自我戕害身心健康之行為，以及被告犯後尚知坦承犯行
    ，態度良好等一切情狀，爰量處如主文所示之宣告刑，並諭
    知如易科罰金之折算標準，以資懲戒。
據上論斷，應依刑事訴訟法第273條之1第1項、第299條第1項前
段，毒品危害防制條例第10條第1項，刑法第11條、第41條第1項
，判決如主文。
本案經檢察官吳坤城偵查後提起公訴；檢察官甲○○到庭執行職
務。
中    華    民    國    98    年    7    月    30    日
                  刑事第八庭    法  官  洪士傑
以上正本證明與原本無異。
如不服本判決，應於本判決送達後10日內，向本院提出上訴書狀
，並應敘述具體理由。如未敘述上訴理由者，應於上訴期間屆滿
後20日內向本院補提理由書狀（均須按他造當事人之人數附繕本
）「切勿逕送上級法院」。
                                書記官  王政煌
中    華    民    國    98    年    7     月    31    日
附錄法條
毒品危害防制條例第10條
施用第一級毒品者，處6月以上5年以下有期徒刑。
施用第二級毒品者，處3年以下有期徒刑。


司法院資訊處製作；財團法人民間司法改革基金會備份。
